【裁判字號】    98,易緝,148
【裁判日期】    980826
【裁判案由】    竊盜
【裁判全文】
臺灣板橋地方法院刑事判決             98年度易緝字第148號
公  訴  人  臺灣板橋地方法院檢察署檢察官
被      告  乙○○
                    現於台灣台北監獄台北分監
上列被告因竊盜案件，經檢察官提起公訴（96年度偵字第650 號
），本院判決如下：
    主  文
乙○○結夥三人以上而竊盜，處有期徒刑捌月，減為有期徒刑肆
月，如易科罰金，以新台幣壹仟元折算壹日。
    事  實
一、乙○○與真實姓名及年籍不詳之成年男子二人，共同基於意
    圖為自己不法所有，於民國九十五年九月十六日晚上八時四
    十分許，搭乘車牌號碼HA- 五九五三號之自用小客車，前往
    丙○○在臺北縣板橋市○○○街一二四巷六一 -六號之倉庫
    ，以複製鑰匙一支打開倉庫小門，進入倉庫，共同徒手竊取
    丙○○所有之「250型銅線」半綑、「150型銅線」一綑、「
    125型銅線」及「100型銅線」各半綑等重型銅線（共計價值
    新台幣八萬元），並於得手後，將竊得物品搬運至上開車內
    ，嗣離去之際，為對面工廠負責人呂志銘及其員工丁○○當
    場發現，並通知丙○○到場處理，而報警循線查獲上情。
二、案經臺北縣政府警察局板橋分局報請臺灣板橋地方法院檢察
    署檢察官偵查起訴。
    理  由
壹、程序事項：
一、被告以外之人於審判外之言詞或書面陳述，除法律有規定者
    外，不得作為證據。次按被告以外之人於審判外之陳述，經
    當事人於審判程序同意作為證據，法院審酌該言詞陳述或書
    面陳述作成時之情況，認為適當者，亦得為證據。當事人、
    代理人或辯護人於法院調查證據時，知有第一百五十九條第
    一項不得為證據之情形，而未於言詞辯論終結前聲明異議者
    ，視為有前項之同意，刑事訴訟法第一百五十九條第一項及
    第一百五十九條之五分別定有明文。查本案證人即告訴人丙○○於警詢及偵查中之證述、在場目擊證人丁○○及呂志銘
    於偵查中之證述，均未據被告否認其證據能力，且未於本案
    言詞辯論終結前聲明異議。且本院審酌以下該等證據核無違
    法取證或證明力顯然過低之情事，依各該證人陳述作成時之
    情況，並無其他不可信之情事，認為適當自均得為證據。
二、本件認定以下犯罪事實所引之現場照片四張及監視器翻拍照
    片二張等書證證據，並無證據證明係公務員違背法定程序所
    取得，被告於本院審理終結前就此部分書證之證據能力均表
    示無意見，且此部份書證亦無刑事訴訟法第一百五十九條之
    四之顯有不可信之情況與不得作為證據之情況，則依刑事訴
    訟法第一百五十九條之五之規定，本件認定以下犯罪事實所
    引用此部份之書證，均具有證據能力。
貳、實體事項：
一、訊據被告乙○○固坦承前往倉庫搬動電線，欲竊取該倉庫內
    電線不諱，惟矢口否認竊取電線得手，辯稱：我進去倉庫，
    想要把電線搬走，因為太重了，所以沒有搬成，後來其他人
    跑來問我在做什麼，我說老闆叫我搬，我就把東西放在地上
    ，我就跑了，我真的有想要去搬走那些電線，但是我沒有辦
    法搬，而且我車子也不能放進去，我車上還有朋友，所以我
    就沒有搬走云云。
二、惟查，上揭犯罪事實，業據告訴人丙○○於警詢及偵審中證
    述甚詳，核與證人丁○○、甲○○於偵查中及本院審理時證
    述之情節相符，並有現場照片四張及監視器翻拍照片二張在
    卷可稽。被告雖以上開情詞置辯，惟現場目擊證人丁○○及
    呂志銘鈞於偵審時均一致證稱曾見被告與另外二人共同搬運
    電線，並且看到被告所駕車輛上放置電線；參以被告亦供稱
    於行竊前確實於倉庫內有見到該批電線，則被告行竊後即未
    能見到該批電線，顯係被告所竊取無疑。是被告上開辯解純
    屬卸責之詞，尚難採信。本件事證已甚明確，被告犯行堪以
    認定。
二、核被告乙○○所為，係犯刑法第三百二十一條第一項第四款
    之結夥三人之加重竊盜罪。被告與姓名年籍不詳之成年男子
    二人，就上開竊盜犯行間，有犯意之聯絡及行為之分擔，均
    為共同正犯。爰審酌被告犯罪之動機、目的、手段、所竊取
    之財物價值為八萬元，危害尚非甚鉅、惟犯罪後尚未能坦承
    全部犯行，復一再飾詞卸責，犯後態度欠佳，且迄未將上開
    竊得物品交還被害人等一切情狀，處如主文所示之刑，以資
    懲儆。被告用以行竊之複製鑰匙一支未據扣案，尚無證據足
    資證明現尚存在，且為被告及共犯所有，爰不另為沒收之諭
    知。末查，被告本件犯罪之時間為九十六年四月二十四日以
    前，合於中華民國九十六年罪犯減刑條例第二條第一項第三
    款之減刑條件，應減其宣告刑二分之一如主文所示，並諭知
    易科罰金之折算標準。
據上論斷，應依刑事訴訟法第二百九十九條第一項前段，刑法第
二十八條、第三百二十一條第一項第四款、第四十一條第一項前
段，刑法施行法第一條之一第一項前段、第二項，中華民國九十
六年罪犯減刑條例第二條第一項第三款、第七條、第九條，判決
如主文。
本案經檢察官蘇振文到庭執行職務。
中    華    民    國    98    年    8     月    26    日
                  刑事第五庭    法  官   胡堅勤
上列正本證明與原本無異。
如不服本判決，應於判決送達後10日內敘明上訴理由，向本院提
出上訴狀 (應附繕本) ，上訴於臺灣高等法院。其未敘述上訴理
由者，應於上訴期間屆滿後20日內向本院補提理由書「切勿逕送
上級法院」。
                                書記官  梁宜庭
中    華    民    國    98    年    8     月    26    日
附錄本案論罪科刑法條全文：
   中華民國刑法第321條
   （加重竊盜罪）
犯竊盜罪而有左列情形之一者，處6 月以上、5 年以下有期徒刑
：
   一 於夜間侵入住宅或有人居住之建築物、船艦或隱匿其內而
      犯之者。
   二 毀越門扇、牆垣或其他安全設備而犯之者。
   三 攜帶兇器而犯之者。
   四 結夥三人以上而犯之者。
   五 乘火災、水災或其他災害之際而犯之者。
   六 在車站或埠頭而犯之者。
前項之未遂犯罰之。


司法院資訊處製作；財團法人民間司法改革基金會備份。
